臺灣嘉義地方法院刑事裁定
111年度聲字第9號
聲  請  人  
即  被  告  何泰郎




上列聲請人因觀察、勒戒案件，不服本院民國110年11月17日110
年度毒聲字第480號裁定，聲請回復原狀，本院裁定如下：
    主  文
回復原狀之聲請駁回。
    理  由
一、聲請意旨略以：其對本案觀察、勒戒裁定，雖已遲誤5日抗
    告期間，然此因其書讀不多，不明瞭裁定內容與對自己之影
    響，因此未即時抗告，爰依刑事訴訟法第68條規定，聲請回
    復原狀等語。
二、按非因過失，遲誤上訴、抗告或聲請再審之期間，或聲請撤
    銷或變更審判長、受命法官、受託法官裁定或檢察官命令之
    期間者，於其原因消滅後五日內，得聲請回復原狀。刑事訴
    訟法第67條第1項定有明文。又聲請回復原狀，依法本以當
    事人非因過失不能遵守期限者為限，所謂非因過失，係指逾
    期之緣由非可歸責於當事人而言，若其不能遵守期限係由於
    自誤，即不能謂非過失，故對於遲誤抗告期間聲請法院回復
    原狀，自應以非因自身過失致遲誤抗告期間為其前提要件(
    最高法院107年度台抗字第1051號、110年度台抗字第399號
    刑事裁定意旨參照)。
三、經查：
  ㈠聲請人何泰郎因施用第二級毒品甲基安非他命案，經本院110
    年度毒聲字第480號裁定(下稱系爭裁定)送觀察、勒戒，該
    裁定並於民國110年11月22日送達法務部○○○○○○○○，有裁定
    書及送達證書附卷可稽（110年度毒聲字第480號卷第23-25
    、29頁），是聲請人對系爭裁定之抗告期間，應自同年月23
    日起算5日，故抗告期間原應至110年11月27日（星期六）屆
    滿，因該日為假日，抗告期間延至次一上班日即110年11月2
    9日屆滿，且無庸扣除在途期間，惟聲請人收受系爭裁定後
    ，遲至110年12月3日始向法務部○○○○○○○○提起抗告，有聲請
    人刑事聲請抗告狀上之法務部○○○○○○○○收受收容人訴狀章可
    憑，堪認聲請人確已遲誤抗告期間，而屬違背法律上之程式
    ，且無從補正。
  ㈡聲請人聲請回復原狀，主張其因書讀不多，不明瞭裁定內容
    與對自己之影響，因此未即時抗告等語；惟系爭裁定主文為
    ：「何泰郎施用第二級毒品，令入勒戒處所觀察、勒戒，其
    期間不得逾貳月」，其內容簡明易懂，參酌聲請人所提聲請
    抗告狀，係自行書寫，內容通順，顯見聲請人有相當之理解
    能力，非目不識丁之人，字能理解系爭裁定之效力；復參聲
    請人前曾因施用毒品案件，經本院93年度毒聲字第187號裁
    定觀察、勒戒，有臺灣高等法院被告前案紀錄表附卷可參，
    益見聲請人對於觀察、勒戒之裁定效力有所知悉，則聲請人
    以其書讀不多，不明瞭裁定內容與對自己影響致未即時抗告
    等語，即不足採。據此，聲請人遲誤抗告期間，係其自誤所
    致，揆之前揭說明，聲請人聲請回復原狀，於法不合，應予
    駁回。
據上論斷，應依刑事訴訟法第69條第1項前段，裁定如主文。
中　　華　　民　　國　　111 　年　　1 　　月　　19　　日
                  刑事第六庭    法　官　林富郎
以上正本證明與原本無異。
如不服本裁定，應於裁定送達後5日內向本院提出抗告狀（應附
繕本）。
中　　華　　民　　國　　111 　年　　1 　　月　　19　　日
                                書記官　陳雪鈴